【裁判字號】    98,簡上,293
【裁判日期】    981117
【裁判案由】    恐嚇
【裁判全文】
臺灣臺南地方法院刑事判決             98年度簡上字第293號
上  訴  人
即  被  告  乙○○
上列上訴人即被告因公共危險案件，不服本院98年度簡字第1719
號中華民國98年8 月24日第一審判決（聲請簡易判決處刑案號：
98年度偵字第9815號、第9898號），提起上訴，本院管轄之第二
審合議庭判決如下：
    主  文
上訴駁回。
乙○○緩刑貳年。
    事實及理由
一、本院審理結果，認第一審簡易判決認事、用法及量刑均無不
    當，應予維持，均引用第一審簡易判決書及檢察官聲請簡易
    處刑書記載之事實、證據及理由（如附件）。
二、程序事項：
  (一)按被告經合法傳喚，無正當之理由不到庭者，得不待其陳述
    ，逕行判決，刑事訴訟法第371 條定有明文。本件被告即上
    訴人乙○○於本院民國98年11月3 日審理期日，經合法傳喚
    ，無正當理由而不到庭，爰不待其陳述，依法逕行一造缺席
    判決，合先敘明。
  (二)公訴人所提出之證據資料、方法及被告所提出之和解書、刑
    事撤回告訴狀各二紙、中華民國身心障礙手冊影本一紙等證
    據資料、方法，業經本院於民國98年11月3 日公開審理之始
    ，經合議庭評議後當庭宣示具有證據能力並載明於審判筆錄
    。
三、上訴人即被告乙○○之上訴意旨略以：伊係處於一時氣憤無
    法調適所為之情緒化言詞，並無恐嚇之故意，且伊除以電話
    發洩不滿外，並無其他衝動之舉，而告訴人地處台北，且公
    司門禁森嚴不容他人隨意進出，是告訴人應無心生畏怖之情
    形發生，為此狀請為被告無罪之判決；又法院如無法認同伊
    之粗鄙言詞，請俯察伊已屆70高齡、國小亦未畢業、伊一腿
    曾因骨折行動略有不便並患有高血壓、伊之妻罹癌手術後目
    前領有殘障手冊定期醫院看診需人陪伴及自覺受有委屈、並
    已與告訴人等達成和解、無前科等因，而予緩刑之宣告等語
    。
四、經查：
  (一)按恐嚇，指以足使人生畏懼感之事為內容，而通知將加惡害
    之旨於被害人之行為，而恐嚇危害安全罪之故意，以行為人
    就惡害通知足致人心生畏怖心之事實有所認知為已足。查被
    告業於偵查中自白伊分別於98年2月24日下午2時30分許，撥
    打電話至得利影視有限公司（下稱得利公司）泰山辦事處予
    法務副理甲○○，出言恫嚇稱: 「…你欺負我，你不能跟我
    談這件事情，你當時又傳真來討印鑑證明，本來這件事大家
    都有錯，然後後來你又說不要了，你真是給我軟土深掘，你
    如果真的要替公司盡忠，要挺你們總經理，你們法務部要欺
    負我，那好，那我們來約時間跟地點，來對開，對開啦，因
    為你這樣讓我無法睡，拼拼看，看看是你死還是我亡啦! （
    甲○○問：對開?對開哈？）槍啦，對開啦，我跟你啦!（甲○○問:你這樣是在恐嚇我咧。）對啦…」等語及於98年2月
    27 日下午3時10分許，撥打電話至得利總公司欲找總經理丙○○，惟因丙○○處理事務繁忙無法接聽，委由稽核長唐子
    強代為回電予被告，被告亦出言恫嚇稱：「…我才說要押你
    們總經理來在爛烏（指男性生殖器）上穿孔，讓他叫一百聲
    不敢，他跟我沒冤仇，我不會讓他死啦，幹你娘，這種惡質
    的人沒有教訓他他不會乖，真的，他不會乖。（唐子強問：
    你說你要怎樣？）要怎麼樣，要把他押來在爛烏上穿孔啦，
    把他押到墓仔埔在生殖器穿孔啦，讓他睡冰啦，要凌遲他，
    要讓他叫一百聲不敢我才放他回去，幹你娘，不要讓我抓到
    ，欺負我成這樣，恁爸有的時問全都給他，我一定要堵到他
    ，他沒地方跑啦…」等語，而被告上開言詞客觀上即足以使
    人認為係恐嚇他人生命安全之言詞，且被告與被害人即得利
    公司之法務副理甲○○、總經理丙○○所屬之得利公司因民
    事糾紛，經本院新市簡易庭以98年度新簡字第105 號清償債
    務事件判決被告應給付原告即得利公司23萬1870元，有該判
    決書一份可資佐證，是被告與告訴人甲○○與丙○○所屬之
    得利公司間既存有民事糾紛，則告訴人甲○○、告訴代理人
    丁○○於偵查時證稱告訴人甲○○、丙○○聽聞被告上開有
    關危害生命安全之言詞，因而生畏怖之心，自堪信為真實。
    是被告既以上開足使人生畏懼感之事為內容，而通知將加惡
    害之旨於被害人之行為，依上開說明，被告上開惡害通知之
    行為係屬恐嚇危害於安全之行為無疑，故被告辯稱告訴人應
    無心生畏怖之情形發生云云，洵不足採。又被告為前開恐嚇
    言語時，業已達耳順之年，當具有相當豐富之社會經驗、閱
    歷，應知其所為前揭言語之內容，係威脅將對告訴人甲○○
    、丙○○之生命、身體有所不利，而其仍故為前開言語，堪
    認其確有藉此言語恐嚇告訴人甲○○、丙○○之故意，是被
    告辯稱僅係一時氣憤，並無恐嚇之意云云，尚難採信。綜上
    所述，被告確係基於恐嚇危害安全之故意，而分別以上開加
    害他人生命、身體之事，恐嚇告訴人甲○○及丙○○致生危
    害於安全，是本件犯行事證明確，堪以認定。
  (二)次按，量刑之輕重及緩刑之宣告，係事實審法院得依職權自
    由裁量之事項，茍已斟酌刑法第57條各款所列情狀而未逾越
    法定刑度，則不得遽指為違法；又刑罰之量定屬法院自由裁
    量之職權行使，但仍應審酌刑法第57條所列各款事由及一切
    情狀，為酌量輕重之標準，並非漫無限制，在同一犯罪事實
    與情節，如別無其他加重或減輕之原因，下級法院量定之刑
    ，亦無過重或失輕之不當情形，則上級法院對於下級法院之
    職權行使，原則上應予尊重（最高法院72年度臺上字第6696
    號判例及85年度臺上字第2446號判決意旨參照）。查原審以
    被告事證明確，依刑法第305條、第41條第1 項、第51條第6
    款，刑法施行法第1條之1，分別判處拘役40日、40日，應執
    行拘役70日，並分別諭知如易科罰金之折算標準，量刑亦稱
    妥適。是被告以原審未予宣告緩刑為由提起上訴，為無理由
    ，應予駁回。
  (三)綜上所查，被告之上訴及答辯俱無理由，應予駁回。
五、末查，被告未曾受有期徒刑以上刑之宣告，有臺灣高等法院
    被告全國前案紀錄表1 份可憑，其因一時思慮未周，致罹犯
    罪，及業與告訴人甲○○、丙○○達成和解，有和解書及刑
    事撤回告訴狀各二紙可資佐證，足見被告尚有彌補過錯之舉
    動，信經本次偵查、審理程序，當知所警惕而無再犯之虞，
    本院因認上開所宣告之刑以暫不執行為適當，爰依刑法第74
    條第1項第1款規定，併予諭知緩刑2年，以啟自新。
六、末按，第二審判決書，得引用第一審判決書所記載之事實、
    證據及理由，對案情重要事項第一審未予論述，或於第二審
    提出有利於被告之證據或辯解不予採納者，應補充記載其理
    由，刑事訴訟法第373條定有明文，併此敘明。
七、據上論斷，應依刑事訴訟法第455條之1第1項、第3項、第36
    4條、第371條、第373條、第368條，判決如主文。
本案經檢察官戊○○到庭執行職務
中    華    民    國    98    年    11    月    17    日
                  刑事第二庭    審判長法  官  蘇義洲
                                      法  官  黃瑪玲
                                      法  官  童來好
以上正本證明與原本無異。
本判決不得上訴。
                                      書記官  張宜柔
中    華    民    國    98    年    11    月    17    日


司法院資訊處製作；財團法人民間司法改革基金會備份。
